sv: Instrumentcontrollertyp: Basgitarr; Vinylspelare; Trumset; Gitarr; Keyboard; Mikrofon; Violin; Blåsinstrument; Övrigt
cs: Typ ovladače nástroje: Baskytara; Gramofon pro DJ; Bicí; Kytara; Klávesnice; Mikrofon; Housle; Dechový nástroj; Jiné
da: Instrumentcontrollertype: Basguitar; DJ-pladespiller; Trommesæt; Guitar; Keyboard; Mikrofon; Violin; Blæseinstrument; Andet
hr-HR: Vrsta upravljača u obliku glazbala: Bas-gitara; DJ gramofon; Set bubnjeva; Gitara; Klavijatura; Mikrofon; Violina; Puhački instrument; Ostalo
ru: Тип контроллера для имитации инструмента: Бас-гитара; DJ-проигрыватель; Барабанная установка; Гитара; Клавиатура; Микрофон; Скрипка; Духовые инструменты; Другой
es: Tipo de controlador de instrumento: Bajos; Plato giratorio de DJ; Batería; Guitarra; Teclado; Micrófono; Violín; Instrumento de viento; Otros
ko: 악기 컨트롤러 유형: 베이스 기타; DJ 턴테이블; 드럼 세트; 기타; 키보드; 마이크; 바이올린; 관악기; 기타
el: Τύπος ελεγκτή οργάνου: Μπάσο; Πικάπ DJ; Ντραμς; Κιθάρα; Αρμόνιο; Μικρόφωνο; Βιολί; Πνευστό όργανο; Άλλο
de: Typ des Instrumentcontrollers: Bassgitarre; DJ-Plattenspieler; Schlagzeug; Gitarre; Keyboard; Mikrofon; Geige; Blasinstrumente; Sonstiges
fi: Instrumentin ohjaintyyppi: Bassokitara; DJ:n levysoitin; Rumpusetti; Kitara; Kosketinsoitin; Mikrofoni; Viulu; Puhallinsoitin; Muu
th: ประเภทตัวควบคุมเครื่องมือ: กีตาร์เบส; เครื่องเล่นแผ่นเสียงของ DJ; กลองชุด; กีตาร์; คีย์บอร์ด; ไมโครโฟน; ไวโอลิน; เครื่องเป่าลม; อื่นๆ
en: Instrument controller type: Bass guitar; DJ turntable; Drum set; Guitar; Keyboard; Microphone; Violin; Wind instrument; Other
vi: Loại bộ điều khiển dụng cụ: Đàn guitar bass; Bàn xoay DJ; Bộ trống; Đàn guitar; Đàn phím; Micrô; Đàn violin; Nhạc cụ hơi; Khác
zh-CN: 仪表控制器类型: 低音吉他; DJ 转盘; 套鼓; 吉他; 键盘; 麦克风; 小提琴; 管乐器; 其他
pl: Typ sterownika instrumentu: Gitara basowa; Gramofon DJ; Perkusja; Gitara; Klawiatura; Mikrofon; Skrzypce; Instrument dęty; Inne
bg-BG: Тип контролер на инструмента: Бас китара; DJ грамофон; Комплект барабани; Китара; Клавиатура; Микрофон; Цигулка; Духов инструмент; Други
sl-SI: Vrsta krmilnika instrumenta: Bas kitara; DJ vrtljiva plošča; Komplet bobnov; Kitara; Klaviatura; Mikrofon; Violina; Pihalo; Drugo
pt-BR: Tipo de controlador de instrumento: Baixo; Toca-discos para DJ; Bateria musical; Violão; Teclado; Microfone; Violino; Instrumentos de sopro; Outro
zh-TW: 樂器控制器類型: 電貝斯; DJ 轉盤; 鼓組; 吉他; 鍵盤樂器; 麥克風; 小提琴; 管弦樂器; 其他
lt-LT: Valdiklio instrumento tipas: Bosinė gitara; DJ pultas; Būgnų komplektas; Gitara; Klavišiniai; Mikrofonas; Smuikas; Pučiamasis instrumentas; Kita
hu: Hangszerkontroller típusa: Basszusgitár; DJ-lemezjátszó; Dobfelszerelés; Gitár; Billentyűzet; Mikrofon; Hegedű; Fúvós hangszer; Egyéb
it: Tipo di controller di strumenti: Chitarra basso; Giradischi da DJ; Batteria; Chitarra; Tastiera; Microfono; Violino; Strumenti a fiato; Altro
tr: Enstrüman kontrol cihazı tipi: Bas gitar; DJ pikap; Davul seti; Gitar; Klavye; Mikrofon; Keman; Üflemeli çalgı; Diğer
sk-SK: Typ ovládača nástroja: Basgitara; DJ-ský gramofón; Súprava bicích; Gitara; Klávesy; Mikrofón; Husle; Dychový nástroj; Iné
nl: Type instrumentcontroller: Basgitaar; DJ-draaitafel; Drumstel; Gitaar; Keyboard; Microfoon; Viool; Blaasinstrument; Andere
ja: 機器コントローラーの種類: ベースギター; DJターンテーブル; ドラムセット; ギター; キーボード; マイク; ヴァイオリン; 管楽器; その他
fr: Type de contrôleur d’instrument: Guitare basse; Platine DJ; Batterie; Guitare; Clavier; Microphone; Violon; Instrument à vent; Autre
pt-PT: Tipo de controlador de instrumento: Baixos; Mesa de mistura para DJ; Bateria; Guitarra; Teclado; Microfone; Violino; Instrumento de sopro; Outro
nb: Type instrumentkontroller: Bassgitar; DJ-dreieskive; Trommesett; Gitar; Tastatur; Mikrofon; Fiolin; Vindinstrumenter; Annet
ro-RO: Tip controler instrument: Chitară bas; Platan DJ; Set de tobe; Chitară; Tastatură; Microfon; Vioară; Instrument de suflat; Altele